# 非同一控制下企业控股合并商誉确认问题及会计处理。

提问人：ngx313 时间：2015-08-28 12:31:52
请教：非同一控制下的企业合并的商誉确认问题： 假设：A公司以 1000 万元购买B公司60%的股权，形成控股合并，购买日B公司净资产公允价值 1200 万，账面价值 1000 万。评估增值系固定资产评估增值。收购方和被收购方税率都是15%。 以下几种确认方法哪种正确： 方法一：（ 1 ）借：固定资产 200 万，贷：资本公积 200 万（公允价值调整） （ 2 ）：借：所有者权益 720 万（1200×60%），借：商誉 280 万，贷：长期股权投资 1000 万（合并抵消） （ 3 ）：借：商誉 30 万，贷递延所得税资产 30 万。 方法二；(1)借：固定资产 200 万，贷资本公积 200 万 （ 2 ）：借：商誉 30 万，贷递延所得税资产 30 万。 （ 3 ）：借：所有者权益 702 万（（1200-30 ）×60%），借：商誉 298 万，贷：长期股权投资 1000 万 方法三：(1)借：固定资产 200 万，贷资本公积 200 万 （ 2 ）：借：所得税费用 30 万，贷递延所得税资产 30 万。 （ 3 ）借：所有者权益 702 万（（1200-30）×60%），借：商誉 298 万，贷：长期股权投资1000 万 方法四：(1)借：固定资产 200 万，贷资本公积 200 万 （ 2 ）：借：所得税费用 30 万，贷递延所得税资产 30 万。 （ 3 ）借：所有者权益 720 万，借：商誉 280 万，贷：长期股权投资 1000 万 方法五：(1)借：固定资产 200 万，贷资本公积 200 万 （ 2 ）：借：资本公积 30 万，贷递延所得税资产 30 万。 （ 3 ）借：所有者权益 702 万（（1200-30）×60%），借：商誉 298 万，贷：长期股权投资1000 万 方法一商誉： 310 万。方法二：商誉 328 万。方法三商誉 298 万，方法四商誉 280 万，方法五商誉 298 哪种正确，相关的处理准则依据。

回答人：chenyiwei
购买日应确认的合并商誉＝ 1000 －（ 1200 －（ 1200 － 1000 ）*15%）*60%=298万元。